【裁判字號】    98,聲,608
【裁判日期】    980622
【裁判案由】    限期行使權利
【裁判全文】
臺灣臺南地方法院民事裁定               98年度聲字第608號
聲  請  人  京城商業銀行股份有限公司南臺南分公司
法定代理人  丁○○
代  理  人  乙○○
相  對  人  甲○○○○○○
                        1
            丙○○
                        1
上列當事人間因假扣押事件，聲請人聲請通知相對人限期行使權
利，本院裁定如下：
    主  文
相對人應於本裁定送達後二十日內，就其因本院九十三年度執全
字第七九一號假扣押執行所受損害，向聲請人行使權利，並向本
院提出為行使權利之證明。
聲請程序費用由相對人連帶負擔。
    理  由
一、按訴訟終結後，供擔保人得聲請法院通知受擔保利益人於一
    定期間內行使權利，並向法院為行使權利之證明，民事訴訟
    法第104條第1項第3款後段定有明文。前開規定，於其他依
    法令供訴訟上之擔保者準用之，並為同法第106條所規定。
    又民事訴訟法第104條第1項第3款所規定之訴訟終結，應從
    廣義解釋，包括撤銷假扣押或假處分裁定及程序終結在內（
    最高法院88年度台抗字第682號裁定要旨參照）。
二、本件聲請意旨以：聲請人與相對人間假扣押事件，聲請人前
    依本院93年度裁全字第1305號假扣押裁定，提供台灣電力股
    份有限公司88年度第2期公司債，面額新臺幣1,000,000元券
    1張【債票號為：88（2A）03113號，附息券10至14期】，合
    計625,000元為擔保，以本院93年度存字第922號提存後，聲
    請本院93年度執全字第791號執行假扣押相對人財產在案，
    嗣聲請人聲請以本院95年度聲字第1740號變換提存物，經本
    院裁定准以92年度甲類第四期中央政府建設公債（登錄公債
    ）債票代之，並經聲請人以92年度甲類第四期中央政府建設
    公債（債券代號：A92104），面額300,000元1張，以本院96
    年度存字第2245號擔保提存事件提存在案。茲因聲請人業已
    撤回假扣押執行在案，訴訟已經終結，相對人迄未行使權利
    ，爰依法聲請法院通知相對人限期行使權利等語。
三、經查：聲請人主張之上開事實，業據其提出與所述相符之本
    院93年度裁全字第1305號假扣押裁定影本、本院93年度存字
    第922號提存書影本、本院南院龍93執全真字第791號函影本
    、本院95年度聲字第1740號裁定暨確定證明書影本、本院96
    年度存字第2245號提存書影本各1件為證，並經本院依職權
    調閱本院93年度執全字第791號（含93年度裁全字第1305號
    ）假扣押程序卷宗、本院95年度聲字第1740號民事變換提存
    物卷宗、93年度存字第922號擔保提存卷宗、96年度存字第
    2245號擔保提存卷宗審核無訛，堪信為真實。茲因該假扣押
    執行事件既經聲請人聲請撤回假扣押強制執行程序在案，依
    前揭裁定意旨，應認訴訟終結，且相對人迄未對聲請人行使
    權利，此有本院民事紀錄科查詢表1紙存卷可憑。從而，聲
    請人聲請通知相對人信限期行使權利，核與前揭規定相符，
    自應准許。
四、依民事訴訟法第95條、第78條、第85條第2項，裁定如主文
    。
中    華    民    國    98    年    6     月    22    日
                  民事第二庭    法  官  張桂美
以上正本證明與原本無異。
如對本裁定抗告，須於裁定送達後10日內向本院提出抗告狀，並
應繳納抗告費新臺幣1,000元。
中    華    民    國    98    年    6     月    22    日
                                書記官  謝安青


司法院資訊處製作；財團法人民間司法改革基金會備份。
